【裁判字號】    97,審訴,2579
【裁判日期】    971027
【裁判案由】    毒品危害防制條例
【裁判全文】
臺灣桃園地方法院刑事判決            97年度審訴字第2579號
公  訴  人  臺灣桃園地方法院檢察署檢察官
被      告  甲○○
指定辯護人  本院公設辯護人  陳瑞明
上列被告因違反毒品危害防制條例案件，經檢察官提起公訴（97
年度毒偵字第3686號），嗣被告於準備程序進行中為有罪之陳述
，經本院合議庭裁定由受命法官獨任進行簡式審判程序後，聲請
改依協商程序而為判決，本院判決如下：
    主  文
甲○○施用第一級毒品，累犯，處有期徒刑拾月，扣案之注射針
筒肆支、削尖吸管肆支均沒收；又施用第二級毒品，累犯，處有
期徒刑月，扣案之削尖吸管肆支均沒收。應執行有期徒刑壹年
，扣案之注射針筒肆支、削尖吸管肆支均沒收。
    事實及理由
一、本件被告所犯係死刑、無期徒刑或最輕本刑為三年以上有期
    徒刑以外之罪，其於準備程序中就被訴事實為有罪之陳述，
    經本院告知簡式審判程序之旨，並聽取公訴人、被告及辯護
    人之意見後，爰依刑事訴訟法第273 條之1 第1 項規定合議
    裁定由受命法官獨任進行簡式審判程序。
二、被告甲○○前有違反廢止前麻醉藥品管理條例、毒品危害防
    制條例、竊盜、搶奪等前科，其中於(1)民國94年間，因違反
    毒品危害防制條例案件，經本院以94年度訴字第1666號判決
    判處有期徒刑10月確定；(2)另於94年間，因竊盜案件，經本
    院以94年度壢簡字第1636號判決判處有期徒刑3 月確定，前
    開編號(1)(2)二罪經本院以95年度聲字第1984號裁定應執行有
    期徒刑1 年確定。(3)又於94年間，因搶奪案件，經本院以95
    年度訴字第226號判決判處有期徒刑8月確定；(4)再於95年間
    ，因竊盜案件，經本院以95年度易字第402 號判決判處有期
    徒刑8 月確定，(5)復於94年間，因竊盜案件，經本院以94年
    度壢簡字第1952號判決判處拘役20日確定，上開編號(3)至(5)
    三罪經本院以96年度聲減字第246 號裁定減刑並定應執行刑
    為有期徒刑7 月、拘役10日確定，上開數罪經接續執行，有
    期徒刑部分甫於96年9 月19日徒刑執行完畢（構成累犯）。
三、被告另於89年間，因施用毒品案件，經本院以89年度毒聲字
    第2057號裁定送觀察、勒戒後，認有繼續施用毒品之傾向，
    再經本院以89年度毒聲字第4240號裁定令入戒治處所施以強
    制戒治，嗣經本院以89年度毒聲字第7520號裁定停止強制戒
    治，所餘戒治期間付保護管束，惟其於保護管束期間內，違
    反保護管束應遵守事項情節重大，復經本院以90年度毒聲字
    第1619號裁定撤銷停止戒治，令入戒治處所施以強制戒治，
    於91年1 月28日強制戒治期滿而執行完畢，於隔日釋放，並
    由臺灣桃園地方法院檢察署檢察官於91年1 月29日以91年度
    戒偵字第78號為不起訴處分確定。又五年內之94年間，因施
    用毒品案件，經本院以94年度訴字第1666號判決判處有期徒
    刑10月確定。猶不知悛悔，明知海洛因、安非他命係業經公
    告列為毒品危害防制條例第2 條第2 項第1 款、第2 款之第
    一、二級毒品，不得非法持有、施用，竟基於施用第二級毒
    品安非他命之犯意，於97年7 月3 日上午10時許，在桃園縣
    楊梅鎮○○路○ 段656 號住處內，施用第二級毒品安非他命
    1 次；另基於施用第一級毒品海洛因之犯意，於97年7 月5
    日某時，在上址住處，施用第一級毒品海洛因1 次。嗣於97
    年7 月5 日18時10分許，在桃園縣中壢市○○街與長樂四街
    口為警查獲，並扣得其所有供（但非專供）施用第一級毒品
    所用之注射針筒4 支、及其所有供（但非專供）施用第一、
    二級毒品所用之削尖吸管4 支。案經桃園縣政府警察局中壢
    分局報告臺灣桃園地方法院檢察署檢察官偵查起訴。
四、證據名稱：
  (一)被告於本院準備程序中之自白。
  (二)臺灣檢驗科技股份有限公司濫用藥物檢驗報告暨桃園縣政府
    警察局中壢分局被採尿人尿液暨毒品真實姓名與編號對照表
    各1 份在卷可稽。
  (三)扣案之注射針筒4 支、削尖吸管4 支可資佐證。
五、本件經檢察官與被告於審判外達成協商之合意且被告已認罪
    ，其合意內容為：就其施用第一級毒品部分，被告願受科刑
    範圍為有期徒刑10月，就其施用第二級毒品部分，被告願受
    科刑範圍為有期徒刑3 月，應執行有期徒刑1 年。經查，上
    開協商合意並無刑事訴訟法第455 條之4 第1 項所列情形之
    一，檢察官聲請改依協商程序而為判決，本院爰不經言詞辯
    論，於協商合意範圍內為協商判決，合予敘明。
六、扣案之注射針筒4 支，係被告所有，供（但非專供）施用第
    一級毒品海洛因所用之物；扣案之削尖吸管4 支，係被告所
    有，分別供（但非專供）其施用第一、二級毒品所用之物，
    業據其供明在卷，均應依刑法第38條第1 項第2 款規定宣告
    沒收。
七、應適用之法條：刑事訴訟法第273 條之1 第1 項、第455 條
    之4 第2 項、第455 條之8 ，毒品危害防制條例第10條第1
    項、第2 項，刑法第11條前段、第47條第1 項、第51條第5
    款、第38條第1 項第2 款。
八、本判決除有刑事訴訟法第455 條之4 第1 項第1 款、第2 款
    、第4 款、第6 款、第7 款所定情形之一，或違反同條第2
    項規定者外，不得上訴。
九、如不服本件判決，得自收受判決送達之日起10日內，向本院
    提出上訴書狀，上訴於第二審法院。
本案經檢察官潘怡華到庭執行職務。
中    華    民    國    97    年    10    月    27    日
                  刑事庭    法  官  徐  培  元
以上正本證明與原本無異
                            書記官  楊  美  慧
中    華    民    國    97    年    10    月    27    日
附錄論罪科刑依據之法條：
毒品危害防制條例第十條
施用第一級毒品者，處六月以上五年以下有期徒刑。
施用第二級毒品者，處三年以下有期徒刑。


司法院資訊處製作；財團法人民間司法改革基金會備份。
